# 大额存单核算

提问人：tyxxhuangqin 时间：2021-01-25 19:23:22
请教陈版主，我司现购买一笔大额存单，合同期限 3 年，固定利率，合同约定按一个月周期付息，到期兑付本金，且合同明确规定在续存期内不允许提前支取或提前结清，但是我司明确意图不会持有到期，最多持有半年转让，针对此存单，我们应放入哪个科目核算，每月收到的利息放哪里？
谢谢陈版主。

回答人：chenyiwei
这类情况，严格来说，应列报为交易性金融资产（管理的模式为其他）。但除非市场利率发生较大变化，预计其公允价值变动将会极小。每月收取的利息确认为投资收益。